【裁判字號】    96,易,2799
【裁判日期】    970213
【裁判案由】    詐欺
【裁判全文】
臺灣臺中地方法院刑事判決              96年度易字第2799號
公  訴  人  臺灣臺中地方法院檢察署檢察官
被      告  Ｍ○○
上列被告因詐欺案件，經檢察官提起公訴（96年度偵字第1531、
7348號）後，經檢察官聲請改依協商程序而為判決，本院合議庭
裁定由受命法官獨任進行認罪協商程序，判決如下：
    主    文
Ｍ○○共同意圖為自己不法之所有，以詐術使人將本人之物交付
，處有期徒刑肆月，如易科罰金，以新臺幣壹仟元折算壹日，減
為有期徒刑貳月，如易科罰金，以新臺幣壹仟元折算壹日。扣案
如附表一所示之物均沒收。
    犯罪事實及理由
一、犯罪事實：己○○、壬○○、酉○○、Ｃ○○、Ｄ○○、Ｈ
    ○○、Ｏ○○、Ｒ○○、Ｗ○○、張汶銘（業經本院於民國
    97年2月1日以96年度易字第2799號判決）及Ｍ○○，共同基
    於意圖為自己不法所有之詐欺犯意聯絡，於95年間某日起，
    在臺中市○區○○路337號7樓之2、臺中市○區○○○路238
    號6樓之5，由Ｗ○○擔任「陞暘企業社」之名義負責人，由
    張汶銘實際負責該企業社一切詐騙業務推行，對外以「陞暘
    企業社」及「東盟企業社」之名義，張汶銘自稱「家明總經
    理」、己○○自稱「江峰經理」、Ｄ○○自稱「和平經理」
    ，其餘人等則分別擔任總機、指導老師等工作人員，先在不
    知情之報社及發行機關發行之如點將錄等報紙、刊物上，刊
    登「急徵男夜間兼差、日領」、「男晚班兼職、彈性3～5小
    時，日領高薪」、「日領高薪只要你想、月入數萬不是問題
    、徵想賺錢的男人、滿20以上‧清潔桌面、陪女性聊天、兼
    職時數3～5小時」、「具有服務熱忱遠離世俗眼光、陪女孩
    子互動聊天一些簡易服務、日領三千、小費自取」、「征服
    情海、俱樂部、仕女私人、徵男服務人員、滿20可兼差3小
    時、上班時間彈性可議、面試合格立即上班、週領現金1～2
    萬、店家自徵、免經驗」等內容不實之徵才廣告，利用失業
    者急欲求職之需求，以徵用男兼職、陪伴員、桌服男仕、男
    伴遊及男伴唱人員等之虛偽提供工作機會為幌子，誘使如Ｘ
    ○○等如附表二所示之被害人誤信為真，見上開廣告而撥打
    廣告中之聯絡電話至該企業社，張汶銘等人於接獲電話後，
    即要求該求職者親赴企業社面試，待應徵者至企業社面試時
    ，以該企業社提供男公關、桌面服務人員，工作性質輕鬆，
    報酬優渥為餌，令求職者誤信為真，陷於錯誤而生就職意願
    ，再由「老師」提供訓練課程，訓練內容包括桌面禮儀、交
    際舞等。嗣陸續並以要求被害人等製作西裝、包紅包給大班
    使幫之介紹女客、繳交應徵費用、保證金及清潔費為由，陸
    續誘使求職者支付金錢予張汶銘等人，致求職者丑○○等人
    陷於錯誤，分別支付如附表二所示之金額。事後張汶銘等人
    並未實際仲介求職者至特種行業從事公關或桌邊服務工作，
    或所介紹男公關工作之內容、報酬與經理介紹之優渥情形不
    符，被害人等始知受騙。嗣於95年12月19 日，為警持搜索
    票在臺中市○區○○○路238號6樓之5搜索始查知上情，並
    扣得如附表一所示之物。
二、證據名稱：
(一)、被告Ｍ○○於本院審理時之自白。
(二)、證人即被害人Ｘ○○等如附表二所示之被害人於警詢中之指
    述、證人羅金環、張栓誠於警詢中之證言、證人即被害人Ｊ
    ○○、宇○○、癸○○、Ｋ○○、玄○○、Ｕ○○、Ｖ○○
    、午○○、丁○○、乙○○、辰○○、Ｑ○○、戊○○、甲
    ○○、巳○○、Ｇ○○、Ｆ○○、宙○○、Ｐ○○、未○○
    、卯○○、Ｔ○○、庚○○、申○○、Ｓ○○、Ｂ○○、Ａ
    ○○、亥○○、寅○○、丙○○、地○○、Ｎ○○、Ｉ○○
    、Ｅ○○、子○○、天○○、Ｌ○○、黃○○、辛○○、戌
    ○○於偵查時之證言。
(三)、陞陽企業社臺中市政府營利事業登記證影本、徵才廣告小啟
    、刊登廣告之請款單、被害人之應徵履歷表、被害人之應徵
    名冊資料、訂購西服之估價單及統一發票附卷可參。
三、本件被告已認罪，經檢察官與被告於審判外達成協商合意，
    其合意內容為：被告願受有期徒刑4月，如易科罰金，以新
    臺幣1000元折算壹日，減為有期徒刑2月，如易科罰金，以
    新臺幣1000元折算壹日。本院查上開協商合意並無刑事訴訟
    法第455條之4第1項所列情形之一，檢察官聲請改依協商程
    序而為判決，本院爰不經言詞辯論，於協商合意範圍內為協
    商判決。
四、應適用之法條：刑法第339條第1項。
五、被告之犯罪時間係於96年4月26日以前，合於中華民國九十
    六年罪犯減刑條例所定減刑要件，應依該條例第2條第1項第
    3款規定，均減其刑期二分之一，並依同條例第9條之規定，
    併諭知易科罰金之折算標準。
六、本判決除有刑事訴訟法第455條之4第1項第1款、第2款、第4
    款、第6款、第7款所定情形之一，或違反同條第2項規定者
    外，不得上訴。
七、如不服本件判決，得自收受判決送達之日起10日內，向本院
    提出上訴書狀，上訴於第二審法院。
中    華    民    國    97    年    2    月    13     日
                        臺灣臺中地方法院刑事第五庭
                                法  官  劉麗瑛
以上正本證明與原本無異。
                                書記官  王玟
中    華    民    國    97    年    2    月    13     日
附錄法條：
中華民國刑法第339條
意圖為自己或第三人不法之所有，以詐術使人將本人或第三人之
物交付者，處5年以下有期徒刑、拘役或科或併科1千元以下罰金
。
以前項方法得財產上不法之利益或使第三人得之者，亦同。
前二項之未遂犯罰之。
【附表一】
┌──┬────────────────┬──────────┐
│編號│物品名稱                        │數量                │
├──┼────────────────┼──────────┤
│1   │刊登報章小啟徵才廣告剪報        │1本                 │
├──┼────────────────┼──────────┤
│2   │報章小啟廣告版                  │1宗                 │
├──┼────────────────┼──────────┤
│3   │刊登報紙小啟傳真回傳資料        │1宗                 │
├──┼────────────────┼──────────┤
│4   │徵才報章小啟剪報                │5張                 │
├──┼────────────────┼──────────┤
│5   │電話帳單                        │1張                 │
├──┼────────────────┼──────────┤
│6   │西服樣本                        │1套                 │
├──┼────────────────┼──────────┤
│7   │應徵人員資料                    │5宗                 │
└──┴────────────────┴──────────┘


司法院資訊處製作；財團法人民間司法改革基金會備份。
